【裁判字號】    94,訴,381
【裁判日期】    950511
【裁判案由】    損害賠償
【裁判全文】
臺灣苗栗地方法院民事判決               94年度訴字第381號
原      告  乙○○
被      告  惠勝實業股份有限公司
法定代理人  丁○○
訴訟代理人  戊○○
上列原告與被告間請求損害賠償事件，本院於民國95年4 月27日
言詞辯論終結，判決如下：
    主  文
被告應自民國九十四年十一月九日起至民國九十五年一月二十四
日止，按月給付原告新台幣參萬陸仟肆佰捌拾壹元。
被告應給付原告新台幣壹拾柒萬參仟參佰參拾伍元，及自民國九
十四年十一月九日起清償日止，按年利率百分之五計算之利息。
訴訟費用由被告負擔三分之一。
本判決得假執行。
    事  實
甲、原告方面：
一、聲明：如主文第1、2項所示。
二、陳述：
（一）原告乙○○與同案原告甲○○、丙○○（另行審結）及訴
      外人王國賢等人所共有之苗栗縣苗栗市○○段234 、235
      之4 、225 之17、225 之18地號4 筆土地（以下簡稱系爭
      土地Ａ），同段235 之1 、235 之3 地號2 筆土地（以下
      簡稱系爭土地Ｂ），及同段235 之5 、235 之6 、235 之
      7 、22 5之62地號4 筆土地（以下簡稱系爭土地Ｃ），為
      被告無權占有，經共有人之一王國賢向本院提起92年重訴
      字第14號請求塗銷地上權登記等訴訟，經法院判決被告應
      將系爭土地Ｂ、Ｃ返還予全體土地共有人，並給付相當於
      土地租金之損害賠償金，及就系爭土地Ａ上建物部分，應
      按月給付相當於租金之損害賠償金。此部分並經台灣高等
      法院台中分院93年重上字第114 號民事判決確定在案。
（二）被告無權占有前開系爭土地Ａ、Ｂ、Ｃ之事實，已如前述
      ，自可認其獲有相當於租金之利益，致原告乙○○受有無
      法使用收益系爭土地之損害，從而，原告乙○○爰依侵權
      行為及不當得利之法律關係，並引用上開本院92年重訴字
      第14號判決之計算方式，訴請被告給付相當於租金之損害
      賠償。分述如下：
    (1)系爭土地Ａ有4 筆，原告乙○○之應有部分均為1/8 ，經
      前開本院92年重訴字第14號判決審酌土地利用情形後，認
      應調整租金，故援引該判決之租金計算方式及金額。計算
      式如下：
      地號234 ：  572x8300x80％x8％ ÷12=25321
      地號235之4: 5820x8300x80％x8％÷12=257632
      地號225之17:17x8300x80％x8％÷12=753
      地號225之18:184x8300x80％x8％ ÷12=8145
      總計：（25321+257632+753+8145）x1/8=36481
    (2)系爭土地Ｂ有2 筆，原告乙○○之應有部分亦均為1/8 。
      並援引前開本院92年重訴字第14號判決之計算方式及金額
      。又民法第126 條規定租金請求權因5 年間不行使而消滅
      ，原告乙○○自可請求自起訴狀繕本送達被告之翌日即94
      年11月14日起回溯5 年即89年11月14日之租金，惟被告已
      於92年5 月14日同意返還土地，故原告乙○○得請求損害
      賠償期間為89年11月14日起至92年5 月14日止，共計913
      天。計算式如下：
      地號235之1:1855x1600x8% ÷365x913x1/8 =74241
      地號235之3:847x1600x8% ÷365x913x1/8=33899
      總計:74241+33899=108140
    (3)系爭土地Ｃ有4 筆，原告乙○○之應有部分均為1/4 。並
      援引前開本院92年重訴字第14號判決之計算方式及金額。
      又民法第126 條規定租金請求權因5 年間不行使而消滅，
      原告乙○○自可請求自起訴狀繕本送達被告之翌日即94年
      11 月14 日起回溯5 年即89年11月14日之租金，惟被告亦
      於92年5 月14日同意返還土地，故原告乙○○請求損害賠
      償之期間為89年11月14日起至92年5 月14日止，共計913
      天。計算式如下：
      地號235之5: 413x2400x8％÷365x913x1/4=49587
      地號235之6:  48x2400x8％÷365x913x1/4=5763
      地號235之7:  67x2400x8％÷365x913x1/4=8044
      地號225之62: 15x2400x8％÷365x913x1/4=1801
      總計：49587+5760+8044+1801=65195
    (4)綜上，被告應分別就系爭土地Ａ、Ｂ、Ｃ，給付原告乙○
      ○如聲明所示之損害賠償。
乙、被告方面：認諾原告之請求。
    理    由
一、按當事人於言詞辯論時為訴訟標的之認諾者，應本於其認諾
    為該當事人敗訴之判決，民事訴訟法第384 條定有明文。又
    上訴人既於言詞辯論時為訴訟標的之認諾，法院即應不調查
    被上訴人所主張為訴訟標的之法律關係是否果屬存在，而以
    認諾為該上訴人敗訴之判決基礎，最高法院著有45年台上字
    第31號判例可資參照。查本件被告既於本院95年4 月27日言
    詞辯論時為訴訟標的認諾（本院卷第212 頁），揆諸前開說
    明，本院自應本於其認諾為被告敗訴之判決。另本件被告於
    本院95年1 月24日審理時，當庭表示放棄對系爭土地Ａ之占
    有，返還予原告乙○○等人，是原告乙○○主張相當於租金
    之損害賠償計算，自應以該日為終止日，併此敘明。
二、本件原告乙○○之請求全部勝訴，故此部分之訴訟費用應由
    被告負擔，核為全部訴訟費用之3 分之1 。其餘訴訟費用，
    俟同案原告甲○○、丙○○部分另行審結時再予以諭知，附
    此陳明。
三、次按本於被告認諾所為之判決，法院應依職權宣告假執行，
    民事訴訟法第389 條第1 項第1 款亦有明文。本件就原告乙
    ○○之請求，既本於被告之認諾而為其敗訴之判決，自應依
    前開法條之規定，就原告乙○○之請求，對被告依職權宣告
    假執行。
四、據上論結，本件原告乙○○之訴為有理由，依民事訴訟法第
    78條、第389 條第1 項第1 款，判決如主文。
中    華    民    國    95    年    5     月    11    日
                      民事庭法  官  黃怡玲
以上正本係照原本作成。
如對本判決上訴，須於判決送達後20日內向本院提出上訴狀。
                            書記官  劉依緹
中    華    民    國    95    年    5     月    11    日


司法院資訊處製作；財團法人民間司法改革基金會備份。
